臺灣臺東地方法院刑事認罪協商判決　　　100年度易字第138號
公　訴　人　臺灣臺東地方法院檢察署檢察官
被　　　告　呂文杰
指定辯護人　本院公設辯護人　丁經岳
上列被告因竊盜等案件，經檢察官提起公訴（100年度偵字第463
號），聲請改依協商程序而為判決，經本院合議庭裁定由受命法
官獨任進行認罪協商程序，判決如下：
    主  文
呂文杰竊盜，累犯，處有期徒刑肆月；又攜帶兇器竊盜，累犯，
處有期徒刑柒月，未扣案之六角扳手壹支沒收。應執行有期徒刑
拾月，未扣案之六角扳手壹支沒收。
    犯罪事實及理由
一、犯罪事實：呂文杰曾於民國93年間因強盜案件，經本院以94
    年度訴字第5號判決判處有期徒刑4年6月確定，甫於96年12
    月27日縮短刑期假釋出監，迄至98年4月28日未經撤銷假釋
    視為執行完畢，猶不知悔改，先於99年6月間某日某時許，
    行經臺東縣臺東市○○路○段426巷附近之道路旁，因見彼時
    為真實姓名年籍不詳之成年人占有未懸掛車牌號碼之重型機
    車停放在該處，對該車係他人暫時停放該處之車輛有所認識
    ，竟意圖為自己不法之所有，徒手竊取該重型機車，得手後
    將其所有之車牌號碼PTX-260號車牌改懸掛於該失竊車上供
    己代步使用；復於100年1月6日晚上8時許，行經臺東縣臺東
    市○○街22號前，因見羅佩珊所有車牌號碼PVL-511號重型
    機車停放在該處，竟意圖為自己不法之所有，持其所有客觀
    上足供兇器使用之六角扳手1支（未扣案），拆卸該機車車
    牌1面而竊取之，得手後離去。旋於100年1月8日上午11時許
    ，行經臺東縣臺東市○○路398號前，因行跡可疑而遭臺東
    縣警察局執行巡邏勤務之警員攔查盤檢，詎其為避免另案施
    用毒品犯行曝光立即逃逸，經警追躡將之逮捕到案，徵得其
    同意在其位於臺東縣臺東市○○路87巷22號住處執行搜索，
    扣得上開車牌1面，始循線查悉上情。
二、證據名稱：
（一）被告於警詢、偵查及本院審理中之自白。
（二）證人即被害人羅佩珊於警詢中所指訴之財物遭竊情節。
（三）臺東縣警察局搜索筆錄、扣押物品目錄表、被害人所立具
      之贓物認領保管單、現場照片14張、車牌號碼PVL-511號
      車輛詳細資料報表、車牌號碼PTX-260車號查詢重型機車
      車籍資料及刑案現場照片3張。
（四）扣案之車牌號碼PVL-511號車牌1面。
三、按行為後法律有變更者，適用行為時之法律。但行為後之法
    律有利於行為人者，適用最有利於行為人之法律，刑法第2
    條第1項定有明文。查被告就竊取被害人羅佩珊所有財物之
    行為後，刑法第321條第1項業於100年1月26日經總統公布修
    正，並自同年月28日起生效施行。修正前刑法第321條第1項
    規定：「犯竊盜罪而有左列情形之一者，處六月以上、五年
    以下有期徒刑：一、於夜間侵入住宅或有人居住之建築物、
    船艦或隱匿其內而犯之者。二、毀越門扇、牆垣或其他安全
    設備而犯之者。三、攜帶兇器而犯之者。四、結夥三人以上
    而犯之者。五、乘火災、水災或其他災害之際而犯之者。六
    、在車站或埠頭而犯之者。」，修正後則規定：「犯竊盜罪
    而有下列情形之一者，處六月以上、五年以下有期徒刑，得
    併科新臺幣十萬元以下罰金：一、侵入住宅或有人居住之建
    築物、船艦或隱匿其內而犯之者。二、毀越門扇、牆垣或其
    他安全設備而犯之者。三、攜帶兇器而犯之者。四、結夥三
    人以上而犯之者。五、乘火災、水災或其他災害之際而犯之
    者。六、在車站、埠頭、航空站或其他供水、陸、空公眾運
    輸之舟、車、航空機內而犯之者。」，經比較修正前後之規
    定，刑法第321條第1項第3款之構成要件雖未經修正，然修
    正前之法定本刑原為「六月以上五年以下有期徒刑」，修正
    後則規定「六月以上，五年以下有期徒刑，得併科新臺幣十
    萬元以下罰金」，法定本刑增訂罰金刑，涉及科刑規範變更
    ，自有新舊法比較之必要，是比較修正前、後法結果，以修
    正前刑法第321條第1項第3款之規定較有利於被告，依刑法
    第2條第1項前段之規定，自應適用修正前刑法第321條第1項
    第3款之規定。
四、上開犯罪事實，業據被告於本院審理中為認罪之陳述，經檢
    察官與被告、指定辯護人於審判外達成協商之合意，而由檢
    察官聲請改依協商程序而為判決，其等合意內容為：被告就
    竊盜罪部分，願受科刑範圍為有期徒刑4月，就加重竊盜罪
    部分，願受科刑範圍為有期徒刑7月，定其應執行之刑為有
    期徒刑10月。經核被告所為，分別係犯刑法第320條第1項之
    竊盜罪、修正前刑法第321條第1項第3款之攜帶兇器竊盜罪
    ，而該協商合意並無刑事訴訟法第455條之4第1項各款所列
    不得認罪協商之情形，本院爰不經言詞辯論，於協商合意範
    圍內為協商判決。
五、未扣案之六角扳手1支，係被告所有供犯攜帶兇器竊盜罪所
    用之物乙節，業經被告供明在卷（見偵卷第16頁），且無積
    極證據證明業已滅失，爰依刑法第38條第1項第2款之規定宣
    告沒收。
六、應適用之法條：刑事訴訟法第455條之4第2項、第455條之8
    、第454條第2項，刑法第2條第1項前段、第320條第1項、第
    321條第1項第3款（修正前）、第47條第1項、第51條第5款
    、第38條第1項第2款，刑法施行法第1條之1第1項、第2項前
    段。
七、協商判決除有刑事訴訟法第455條之4第1項第1款於本院訊問
    程序終結前，被告撤銷協商合意或檢察官撤回協商聲請者；
    第2款被告協商之意思非出於自由意志者；第4款被告所犯之
    罪非第455條之2第1項所定得以協商判決者；第6款被告有其
    他較重之裁判上一罪之犯罪事實者；第7款法院認應諭知免
    刑或免訴、不受理者情形之一，及違反同條第2項法院應於
    協商合意範圍內為判決；法院為協商判決所科之刑，以宣告
    緩刑或2年以下有期徒刑、拘役或罰金為限之規定者外，不
    得上訴。
八、如不服本判決而有上開得上訴之情形，應於收受送達後10日
    內向本院提出上訴書狀，上訴於第二審法院。
本案經檢察官蘇炯到庭執行職務。
中    華    民    國    100    年    9    月    15    日
                  刑事第二庭  法  官  彭凱璐
以上正本證明與原本無異。
本判決除有刑事訴訟法第455條之4第1項第1款、第2款、第4款、
第6款、第7款所定情形之一，或違反同條第2項規定外，不得上
訴。如有上開得上訴之情形，應於收受判決後10日內向本院提出
上訴書狀，並應敘述具體理由；其未敘述上訴理由者，應於上訴
期間屆滿後20日內向本院補提理由書「切勿逕送上級法院」。
                              書記官  陳憶萱
中    華    民    國   100    年    9     月    15    日
附錄論罪科刑法條：
中華民國刑法第320條
意圖為自己或第三人不法之所有，而竊取他人之動產者，為竊盜
罪，處5年以下有期徒刑、拘役或5百元以下罰金。
意圖為自己或第三人不法之利益，而竊佔他人之不動產者，依前
項之規定處斷。
前二項之未遂犯罰之。
修正前中華民國刑法第321條
犯竊盜罪而有左列情形之一者，處6月以上、5年以下有期徒刑：
一、於夜間侵入住宅或有人居住之建築物、船艦或隱匿其內而犯
    之者。
二、毀越門扇、牆垣或其他安全設備而犯之者。
三、攜帶兇器而犯之者。
四、結夥三人以上而犯之者。
五、乘火災、水災或其他災害之際而犯之者。
六、在車站或埠頭而犯之者。
前項之未遂犯罰之。